【裁判字號】    90,自,384
【裁判日期】    901207
【裁判案由】    詐欺
【裁判全文】
臺灣板橋地方法院刑事判決                            九十年度自字第三八四號
    自  訴  人  乙○○
    被      告  丙○○
右列被告因詐欺案件，經自訴人提起自訴，本院判決如左：
    主  文
丙○○無罪。
    理  由
一、自訴意旨略以：被告丙○○於民國（下同）八十九年六月十二日，在寶島商業銀
    行板橋分行內，向其男友甲○○之友人即自訴人乙○○借用新臺幣（下同）六萬
    元，並簽發支票一紙（面額：六萬元、票載發票日：八十九年七月十二日、發票
    人：丙○○、付款地：板信商業銀行文化分行、帳號：000000000號、
    支票號碼：ZM0000000號）充作還款工具，詎屆期竟未獲還款，屢經催討
    亦屢遭推托，因認被告涉有刑法第三百三十九條第一項之詐欺取財罪嫌云云。
二、按犯罪事實應依證據認定之，無證據不得推定其犯罪事實；又不能證明被告犯罪
    者，應諭知無罪之判決；刑事訴訟法第一百五十四條及第三百零一條第一項分別
    定有明文。
三、本件自訴人認被告涉有詐欺取財罪嫌，無非以被告屆期未返還借款，且屢屢藉故
    推托為據，惟訊據被告丙○○堅決否認有詐欺取財犯行，辯稱：當時係伊男友甲
    ○○欲向自訴人借款，伊僅係代為取款，並簽發支票充作擔保，並無詐欺情事等
    語。
四、經查：自訴人當時係經由其友人即被告男友甲○○之引介，而同意出借上開款項
    ，嗣自訴人於上開支票票期屆至之前，原已將該支票存入其帳戶內，惟因甲○○
    通知該支票帳戶內存款不足，乃將該支票抽回未予提示，其後復與被告見面數次
    協商還款事宜，惟因甲○○央請暫緩清償，乃未要求被告即時返還該筆借款等情
    ，業據自訴人於本院調查及審理時陳明在卷，核與被告所辯情節相符，是被告當
    時既係經由其男友引介，始於正常情形下向自訴人借款，俟借期將屆之際，並委
    請其男友連繫處理其所簽發支票之提示問題，其後再親自出面與自訴人協商還款
    事宜，並由其男友央請自訴人同意暫緩清償欠款，準此以觀，實難認被告當時在
    主觀上具有不法所有之詐欺意圖，亦難認其在客觀上有施用詐術致自訴人陷於錯
    誤之行為，況雙方嗣已達成和解約明還款細節及方法一節，復據自訴人與被告一
    致陳明在卷，並有和解書一份在卷足憑，此益徵被告並無意圖為自己不法之所有
    向自訴人詐取財物之情事。綜上所述，本件被告在主觀上既無何等詐欺意圖，客
    觀上亦無施用詐術致自訴人陷於錯誤之行為，與刑法上詐欺財財罪之構成要件尚
    有未合，殊難僅以其向自訴人借用現金及所簽發支票未能兌現之客觀事態，驟然
    推論其成立何等詐欺取財罪責。此外，復查無其他積極證據足資證明被告有自訴
    意旨所指之詐欺取財犯行，揆諸前揭規定，要屬不能證明其犯罪，爰為無罪之諭
    知。
據上論斷，應依刑事訴訟法第三百四十三條、第三百零一條第一項，判決如主文。
中      華      民      國       九十       年    十二    月     七     日
                                        臺灣板橋地方法院刑事第二庭
                                            法  官  王  屏  夏
右正本證明與原本無異。
如不服本判決，應於判決送達後十日內，向本院提出上訴狀。
                                            書記官  楊  璧  華
中      華      民      國       九十       年    十二    月     七     日


司法院資訊處製作；財團法人民間司法改革基金會備份。
